

Кирилл Туляков QA Engineer

Детали

Санкт-Петербург Российская федерация

Телефон +7-960-595-1587

Email

cyril.tulyakov@yandex.ru kirill.tulyakov231@gmail.com

Дата рождения 18.07.2000

Навыки и Инструменты

Theory of testing(based on The Art of Software Testing 3rd Edition G.Myers)

Realtime rendering(based on Real-Time Rendering 4th Edition E. Haines)

Python

Django

C++

C

HTML&CSS

Характеристика

В данный момент моим основным направлением является QA в рендер и технической области игр и движков. Начал свой путь в разработке с проекта Яндекс. Авто в одноименной компании. После набранного опыта, перешел в свой первый коммерческий геймдев проект WoWS:L(xbox, ps, mobile). Вначале занимался в основном техническими задачами, в меньшей степени геймплейным. По итогу рендер и техническое направления стали для меня основными, где я заинтересован в исследовании и развитии теории, методов и инструментов разработки в том числе тестирования.

Опыт

Middle QA Engineer, Lesta Studio, Санкт-Петербург

МАЙ 2021 - НАСТРОЯЩЕЕ ВРЕМЯ

Junior QA Engineer May 2021 - Oct 2021: преимущественно выполнял задачи технического направления, в меньшей степени геймплейного.

Middle QA Engineer Oct 2021 - Present: основным направлением стало render направление и performance анализ, дополнительным tech направление.

Проект World of Warships: Legends:

- Тестирование проекта для консольных и мобильных платформ
- Тестирование игрового движка BigWorld
- Управление тестированием технических задач
- Управление исходным кодом проекта(контроль версий)
- Performance тестирование и анализ
- Тестирование render/tech части проекта(Vulkan, GLES, Metal, D3D12, GNM, AGC)
- Тестирование платформенной части проекта
- Тестирование геймплейной части проекта
- Разработка тестовой базы проекта
- Ведение тестовой и проектной документации
- Разработка вспомогательных утилит для тестирования на Python

Инструменты: Jira, TestRail, Confluence, SVN, BitBucket, Teamcity, Jenkins, Perfana, Android Studio, Android SDK, 3uTools, MS Visual Studio, PyCharm, Xbox One Manager XDK/GDK, Neighbothhood for PS4, Target Manager for PS5, RAD Telemetry, ICAT, RenderDoc, Vulkan SDK, AGI

Публичная информация о проекте:

Bootstrap
SQL
Bash
Linux
Git
SVN
Android SDK(Android studio/ADB)
Vulkan SDK
RenderDoc
RAD Telemetry
AGI(Android GPU Inspector)
Xbox One Manager XDK/GDK
Neighbothhood for PS4
Target Manager for PS5
Postman
Task/bag-tracking system
Test management system
CI/CD
TestRail
Jira
TeamCity
Jenkins
GitLab
Языки
English(B1)

- https://wowslegends.com/blogs/entry/512-wows-legends-goes-mobile/
- https://www.youtube.com/watch?v=zwyRErbTWJ4
- https://www.metacritic.com/game/playstation-4/world-of-warships-legends
- https://www.metacritic.com/game/xbox-one/world-of-warships-legends

Junior QA Engineer, Яндекс, Удаленно

АПРЕЛЬ 2020 - АПРЕЛЬ 2021

Проект Яндекс. Авто(в том числе Алиса, Я. Музыка, Я. Навигатор):

- Ручное системное тестирование головных устройств для авто на платформе Android(aftermarket, carsharing, OEM)
- Ведение тестовой и проектной документации
- Разработка тест кейсов
- Paбota c task management sysyem(Yandex Tracker)
- Работа с test management system(TestPalm)
- Разработка утилит для тестирования на Bash, Python(Win, OS X, Linux)
- Работа с Postman
- Работа с BitBucket

Инструменты: Yandex Tracker, TestPalm, Bitbucket, Teamcity, Android Studio, XCode, Android SDK, Postman

Публичная информация о проекте:

- https://www.youtube.com/watch?v=ldNJpvbxBGk
- https://www.youtube.com/watch?v=ZdU5Bz3EHT0
- https://www.youtube.com/watch?v=xU3wToQ368A
- https://www.lada.ru/enjoy-pro/

Образование

Бакалавар, ТУЛЬСКИЙ ФИЛИАЛ ФИНАНСОВОГО УНИВЕРСИТЕТА ПРИ ПРАВИТЕЛЬСТВЕ РФ, Tula

СЕНТЯБРЬ 2018 - МАЙ 2022

Направление подготовки 38.03.05 Бизнес-информатика

ІТ-менеджмент в бизнесе:

- Project management
- ERP System
- Python
- D
- SQL и СУБД

Ссылки

GitHub sunbro1337

Хобби

Основным увлечением являются RPG(Action RPG, JRPG, MMORPG, Turn-based and Tactical RPG) и Action(Shooters, Platformers) игры. Также интерисуюсь настольными role-play и wargame играми. Имею музыкальное образование(фортепиано, гитара), знания в области саунд-инжиниринга. Изучаю, анализирую музыку различных жанров, в том числе и игровые саундтреки.

Производственная практика

QA Engineer, Lesta Studio, Санкт-Петербург март 2022 - май 2022

Направление подготовки 38.03.05 Бизнес-информатика

ІТ-менеджмент в бизнесе:

- Project management
- ERP System
- Python
- R
- SQL и СУБД

Была пройдена учебная и производственная (в том числе и преддипломная) практика в рамках получения академической степени бакалавриата направления подготовки 38.03.05 Бизнес-информатика:

- Изучены основные понятия и принципы разработки программного обеспечения
- Проведен анализ систем управления тестированием, представленных на мировом рынке
- Проведен анализ удаленных Git репозиториев, представленных на мировом рынке.
- Проведен анализ процесса тестирования и описание проблем
- Сформулирована концепция "Test management via Git"
- Разработана программная система "CaseSync"
- Проведен анализ эффективности, разработанной системы "CaseSync"
- Сформулирован перечень перспектив дальнейшего развития системы "CaseSync"